臺灣高等法院高雄分院刑事判決
111年度上易字第184號
上  訴  人  臺灣高雄地方檢察署檢察官
上  訴  人  
即  被  告  林璟鋐


上列上訴人因竊盜案件，不服臺灣高雄地方法院111年度審易字
第202號，中華民國111年4月12日第一審判決（起訴案號：臺灣
高雄地方檢察署110年度偵字第19018號），提起上訴，本院判決
如下：
    主  文
原判決撤銷。
林璟鋐犯踰越門窗竊盜罪，累犯，處有期徒刑陸月，如易科罰金
，以新臺幣壹仟元折算壹日。
    事  實
一、林璟鋐意圖為自己不法之所有，基於竊盜之犯意，於民國11
    0年9月2日13時48分許，至高雄市○○區○○街00號胡登翔住處
    外，手持不明物品而伸入上開住處安全鐵門縫隙內，竊取胡
    登翔所有之電線2條，得手後將電線置於腳踏車置物籃而離
    去。嗣因胡登翔發現電線失竊後，遂報警處理，經警循線查
    悉上情。
二、案經胡登翔訴由高雄市政府警察局鳳山分局報告臺灣高雄地
    方檢察署檢察官偵查起訴。　　
    理  由
壹、程序部分：
    按被告以外之人於審判外之言詞或書面陳述，除法律有規定
    者外，不得作為證據，刑事訴訟法第159條第1項定有明文。
    又被告以外之人於審判外之陳述，雖不符刑事訴訟法第159 
    條之1至第159條之4之規定，而經當事人於審判程序同意作
    為證據，法院審酌該言詞陳述或書面陳述作成時之情況，認
    為適當者，亦得為證據；當事人、代理人或辯護人於法院調
    查證據時，知有同法第159條第1項不得為證據之情形，而未
    於言詞辯論終結前聲明異議者，視為有前項之同意，刑事訴
    訟法第159條之5亦有明定。查檢察官於本院行準備程序時，
    對本判決以下引用具傳聞性質之審判外供述證據，均同意有
    證據能力（見本院卷第113頁），且迄於言詞辯論終結前均
    未聲明異議。另被告林璟鋐經合法傳喚，未於本院行準備程
    序及審理期日到庭，然其於原審時已明示同意有證據能力（
    見原審審易卷第29頁），且於提起上訴時，亦僅在上訴理由
    狀內就量刑部分請求輕判，未就證據能力有所爭執（見本院
    卷第15頁），本院審酌各該傳聞證據作成時之情況，均與本
    件待證事實具有關聯性，且查無證據足以證明言詞陳述之傳
    聞證據部分，陳述人有受外在干擾、不法取供或違反其自由
    意志而陳述之情形；書面陳述之傳聞證據部分，亦無遭變造
    或偽造之情事；衡酌各該傳聞證據，作為本案之證據亦屬適
    當，自均得為證據，而有證據能力。
貳、實體部分
一、認定事實所憑證據及得心證之理由：
　㈠訊據被告於警詢及偵、審中均坦承有於前揭時、地，竊取告
    訴人胡登翔所有電線之事實（警卷第3頁、偵查卷第15頁、
    第85頁、原審院卷第25頁、第33頁），核與證人胡登翔於警
    詢之證述情節相符（警卷第7頁、偵查卷第50頁），並有高
    雄市政府警察局鳳山分局扣押筆錄、扣押物品目錄表、胡登
    翔出具之贓物認領保管單各1份、監視器影像翻拍照片15張
    在卷可稽（警卷第13頁、第21頁、第27至33頁、偵查卷第10
    5至112頁）。至被告否認係以持物伸入上開鐵門縫隙方式竊
    取電線，辯稱：該兩條電線均係其在鐵門外拿取的云云。經
    查：
　1.證人胡登翔於警詢及偵查中證稱：本件遭竊處所是我住所公
    寓1樓，那是我堆放材料的地方，該處鐵門不會整個關起來
    ，我記得電線是放在鐵門內，被告應該是趴下從外面將電線
    勾出來等語（警卷第7頁、偵查卷第50頁）。
　2.本院勘驗現場監視錄影畫面結果如下：影片1分38秒(監視器
    顯示時間13:44:47)：被告經過告訴人住處門前並四處張望
    。影片1分52秒(監視器顯示時間13:45:01)：被告前往告訴
    人住處門前。影片2分04秒至3分07秒處(監視器顯示時間13:
    45:13至13:46:17)：被告在告訴人住家門前將傘放下，彎腰
    蹲下，背部起伏來回移動，無法看清做何動作，但手上未拿
    任何物品而撐傘離開。影片4分13秒(監視器顯示時間13:47:
    23)：被告再度至告訴人住家門前，此時其右手未拿取任何
    物品，伸向告訴人家中右前方似在拿取某物。影片4分14秒
    至4分23秒(監視器顯示時間13:47:24至13:47:33)：被告彎
    腰蹲下，此時可見右手已拿著某物，並側肩右手前伸，背部
    持續起伏來回移動。影片5分09秒(監視器顯示時間13:48:19
    )：被告手上拿著一綑電線，離開告訴人家中，有勘驗筆錄1
    份在卷可參（本院卷第98、99頁、第103至121頁）。由上勘
    驗過程可知，被告兩次至案發現場，均先下蹲數十秒後再為
    起身，雖因攝影角度未能目擊被告下蹲係在進行何事，惟由
    其下蹲後側肩右手前伸，且背部持續起伏來回移動等節，確
    與下蹲欲拉取前方某物時，會先側肩伸手，再因手部動作牽
    動背部，背部會呈現來回起伏之動作相似，此與告訴人前稱
    電線係放在鐵門內，被告係自鐵門縫隙取出電線等語即屬相
    符。況若該電線如被告所言，係置於告訴人住處鐵門外側，
    被告於初次到場時直接取走即可，為何還要先後2次前來現
    場，並均下蹲為前述動作後，始能順利竊得電線離去，益徵
    告訴人前開所指，應屬有據。再者，被告第2次至現場時，
    右手並未拿取物品，其先向告訴人住處右前方伸手（此時因
    攝影角度無法看到伸手取得何物），待收手後再向前彎腰蹲
    下後，此時可見其右手已持有某物，嗣其再接續側肩伸出右
    手為前述拉取電線之動作，足認其手持之該物，應係當場尋
    得欲供竊取電線所用之物無疑，否則其無特別手持該物再伸
    出取物之必要。是本件被告係手持不詳物品，伸入告訴人鐵
    門縫隙竊取電線等情，堪已認定。被告辯稱僅係在告訴人門
    外竊物云云，難認可採。
  ㈡綜上所述，本件事證明確，被告有為上開竊盜犯行，應可認
    定。
二、論罪說明
　㈠按刑法第321條第1項第2款規定將「門窗」、「牆垣」、「其
    他安全設備」並列，則所謂「門窗」專指門戶而言，應屬狹
    義，即指分隔住宅或建築物內外之間之出入口大門而言；而
    所謂「其他安全設備」，指門窗、牆垣以外，依通常常觀念
    足認防盜之一切設備而言。又刑法第321條第1項第2款所謂
    「毀」係指毀損，稱「越」則指踰越或超越，祇要踰越或超
    越門窗、牆垣或安全設備之行為，使該門窗、牆垣或安全設
    備喪失防閑作用，即該當於前揭規定之要件。查被告以手持
    不明物品，伸入上開住處鐵門縫隙內之方式，竊取告訴人所
    有電線，已使該鐵門喪失防閑作用，是其所為係犯刑法第32
    1條第1項第2款之踰越門窗竊盜罪。公訴人認上開鐵門係屬
    安全設備，被告所為係犯係犯踰越安全設備竊盜罪，尚有誤
    會。惟因起訴法條之款、項同一，自無變更法條之必要，併
    予敘明。
　㈡被告前因竊盜案件，經原審以108年度簡字第130號判處有期
    徒刑3月確定；又因侵占案件，經原審以108年度簡字第2588
    號判處有期徒刑3月、3月，應執行有期徒刑4月確定；復因
    竊盜案件，經原審以108年度審易字第1049號判處有期徒刑7
    月，嗣於臺灣高等法院高雄分院以108年度上易字第636號審
    理時，撤回上訴而確定；上開4罪，由原審以109年度聲字第
    93號裁定定應執行有期徒刑11月確定，於109年9月5日縮刑
    期滿執行完畢，有臺灣高等法院被告前案紀錄表1份附卷可
    稽，其於受有期徒刑執行完畢後，5年以內故意再犯本件有
    期徒刑以上之罪，固應成立累犯，然本院考量被告本案所竊
    取之電線2條僅價值1,000元，據證人胡登翔證述在卷甚明（
    警卷第8頁），復該電線又經告訴人領回，有卷附贓物認領
    保管單可參，是本案告訴人遭竊財物價值非高，且經領回贓
    物後，等同實際未受有財產損失，相較被告所犯刑法第321
    條第1項第2款規定，一旦加重最低本刑，至少需判處有期徒
    刑7月，堪認本案如適用累犯加重之規定，將致被告所受刑
    罰因而受有超過其所應負擔罪責，及使其人身自由因而受過
    苛侵害之情形，符合前揭解釋所稱「不符合罪刑相當原則、
    抵觸憲法第23條比例原則」之情形。從而，被告所為形式上
    固構成刑法第47條「累犯」要件，惟審酌各項量刑事由後，
    本案認為處以法定最低本刑，即足以評價被告所應負擔罪責
    ，尚無加重法定最低本刑之必要，爰不加重其法定最低本刑
    ，以符罪刑相當原則及比例原則。
三、上訴論斷
　㈠原審認被告罪證明確，而予論科，固非無見。惟查：1.被告
    所犯應成立刑法第321條第1項第2款之踰越門窗竊盜罪，業
    如前述，原判決認被告僅成立刑法第320條第1項之普通竊盜
    罪，即有未合。2.本件被告雖成立累犯，惟無依法加重其刑
    之必要，原審認應加重其刑，亦有未洽。是本件被告以原判
    決量刑過重為由，提起上訴，並無理由。檢察官上訴指摘本
    件應成立加重竊盜罪，原判決適用法律錯誤，則為有理由，
    且原判決併有前揭2.之疏失，同屬無可維持，應由本院予以
    撤銷改判。
　㈡爰以行為人之責任為基礎，審酌被告非無謀生能力，竟不思
    以正當途徑賺取財富而為本案加重竊盜犯行，考量被告所竊
    財物價值非高，犯後坦認有為竊物犯行，該所竊得之物已經
    告訴人領回，兼衡以被告於警詢時自承之智識程度、經濟狀
    況等一切情狀，量處如主文欄第2項所示之刑，併諭知易科
    罰金之折算標準。至被告竊得之電線2條，業經警方發還告
    訴人等情，業如前述，故依刑法第38條之1第5項規定，不予
    宣告沒收。另被告手持不明物品，雖係供其為本案犯罪所用
    之物，惟由前揭監視錄影畫面以觀，被告係至現場後才尋得
    該物當場加以利用，無證據可認該物為被告所有，依法自不
    得對該物宣告沒收。
　㈢被告經本院合法傳喚，無正當理由不到庭，爰不待其陳述，
    逕為一造辯論判決。
據上論斷，依刑事訴訟法第369 條第1 項前段、第364 條、第29
9 條第1 項前段、第371條，判決如主文。
本案經檢察官高永翰提起公訴及上訴，檢察官張益昌到庭執行職
務。
中　　華　　民　　國　　111 　年　　7 　　月　　27　　日
                  刑事第八庭　　審判長法　官　邱明弘
　　　　　　　　　　　　　　　　　　  法　官　陳松檀
　　　　　　　　　　　　　　　　　 　 法　官　黃宗揚
以上正本證明與原本無異。
不得上訴。
中　　華　　民　　國　　111 　年　　7 　　月　　27　　日
　　　　　　　　　　　　　　　　　　　書記官  秦富潔
　　　　　　　　　　　　　　　　　　　
中華民國刑法第321條
犯前條第1項、第2項之罪而有下列情形之一者，處6月以上5年以
下有期徒刑，得併科50萬元以下罰金：
一、侵入住宅或有人居住之建築物、船艦或隱匿其內而犯之。
二、毀越門窗、牆垣或其他安全設備而犯之。
三、攜帶兇器而犯之。
四、結夥三人以上而犯之。
五、乘火災、水災或其他災害之際而犯之。
六、在車站、港埠、航空站或其他供水、陸、空公眾運輸之舟、
    車、航空機內而犯之。
前項之未遂犯罰之。